臺灣臺北地方法院刑事判決　　　　　　 96年度交訴字第101號
　　公　訴　人　臺灣臺北地方法院檢察署檢察官
　　被　　　告　乙○○
　　選任辯護人　吳禮讓律師
上列被告因公共危險等案件，經檢察官提起公訴（九十五年度偵
字第一八七九八號），嗣因被告就被訴肇事逃逸之犯罪事實為有
罪之陳述，經本院告知簡式審判程序意旨，並聽取公訴人及被告
之意見後，本院合議庭裁定由受命法官獨任依簡式審判程序審理
，茲判決如下：
    主    文
乙○○駕駛動力交通工具肇事，致人傷而逃逸，處有期徒刑陸月
，如易科罰金，以銀元佰元（即新臺幣玖佰元）折算壹日。減
為有期徒刑月，如易科罰金，以銀元佰元（即新臺幣玖佰元
）折算壹日。緩刑貳年。
    犯罪事實
一、乙○○於民國九十五年五月二十八日下午一時五十五分許，
    駕駛車牌號碼三Ｕ－七一三三號自用小客貨車，沿臺北市○
    ○○路由景美往臺北方向行駛，於行經該路段與基隆路口時
    ，原應注意車前狀況，隨時採取必要之安全措施，而依當時
    情形，並無不能注意之情況，竟疏未注意甲○○沿同方向騎
    乘車牌號碼Ｌ五Ｎ－九九一號重型機車，因撞及前方車禍之
    機車而停車，致不慎擦撞甲○○之左腳及其騎乘之上揭機車
    左側，使甲○○人車倒地，而受有左足挫傷、左踝及左食指
    擦傷等傷害（過失傷害部份業據甲○○撤回告訴）。詎乙○
    ○於肇事後不僅未將甲○○送醫救治，亦未報警處理，即逕
    行駕車逃逸，經路人報警後，始循線查知上情。
二、案經甲○○訴請臺北市政府警察局大安分局移送臺灣臺北地
    方法院檢察署檢察官偵查起訴。
    理    由
壹、程序方面：
    按本件被告所犯係死刑、無期徒刑、最輕本刑為三年以上有
    期徒刑以外之罪，其於準備程序就前揭被訴事實為有罪之陳
    述，經本院告知簡式審判程序之旨，並聽取其與公訴人之意
    見後，本院認無不得或不宜改依簡式審判程序進行之處，爰
    依刑事訴訟法第二百七十三條之一第一項、第二百八十四條
    之一，裁定本件由受命法官獨任進行簡式審判程序，合先敘
    明。
貳、實體方面：
一、證據之認定：
    上揭犯罪事實，業據告訴人甲○○於警詢、檢察官訊問時問
    時指訴綦詳（偵查卷第七頁至第九頁調查筆錄、第二十三頁
    至第二十五頁訊問筆錄參照），並有告訴人甲○○就診之國
    防醫學院三軍總醫院附設民眾醫療服務處診斷證明書在卷足
    憑（偵查卷第十頁參照），及臺北市政府警察局大安分局交
    通分隊道路交通事故現場圖、補充資料表、談話紀錄表、採
    證照片附卷可稽（偵查卷第十二頁至第十四頁、第五十二頁
    至第五十六頁參照），且被告於本院九十六年九月二十八日
    審理時對於上開犯罪事實亦供承不諱（本院當日審判筆錄參
    照），是依上開補強證據皆足資擔保被告於本院審理中所為
    之上開任意性自白具有相當程度之真實性，而得使本院確信
    被告前述自白之犯罪事實確屬真實，參照刑事訴訟法第一百
    五十六條第一項「被告之自白，非出於強暴、脅迫、利誘、
    詐欺、疲勞訊問、違法羈押或其他不正之方法，且與事實相
    符者，得為證據。」及第二項「被告或共犯之自白，不得作
    為有罪判決之唯一證據，仍應調查其他必要之證據，以察其
    是否與事實相符。」規定。從而，本院依上開補強證據及被
    告自白足以認定，本件事證明確，被告之犯行堪以認定。
二、論罪科刑法律之適用：
  (一)被告於肇事後，未留下救助告訴人甲○○，旋即逃離現場之
    行為，核係犯刑法第一百八十五條之四之肇事遺棄罪。
  (二)爰審酌被告因駕車疏未注意以致告訴人甲○○受有傷害，於
    肇事後亦未施以救助，旋即逃逸，惟與告訴人甲○○達成和
    解（本院九十六年九月二十八日審判筆錄參照），素行尚稱
    良好等一切情狀，量處如主文所示之刑（被告行為時之易科
    罰金折算標準，廢止前罰金罰鍰提高標準條例第二條前段規
    定，就其原定數額提高為一百倍折算一日，則被告行為時之
    易科罰金折算標準，應以銀元三百元折算一日，經折算為新
    臺幣後，應以新臺幣九百元折算為一日。惟九十五年七月一
    日修正施行之刑法第四十一條第一項前段則規定：「犯最重
    本刑為五年以下有期徒刑以下之刑之罪，而受六個月以下有
    期徒刑或拘役之宣告者，得以新臺幣一千元、二千元或三千
    元折算一日，易科罰金。」，比較修正前後之易科罰金折算
    標準，以九十五年七月一日修正公布施行前之規定，較有利
    於被告，應適用修正前刑法第四十一條第一項前段規定，定
    其易科罰金之折算標準）。
  (三)查被告犯罪之時間，在九十六年四月二十四日以前，所犯符
    合中華民國九十六年罪犯減刑條例第二條所定之減刑條件，
    應依該減刑條例第二條第一項第三款之規定，減其宣告刑二
    分之一，故減為有期徒刑三月。
  (四)末查，被告前未曾受有期徒刑以上刑之宣告，有臺灣高等法
    院被告前案紀錄表在卷可按，被告於本院審理期間，積極與
    告訴人甲○○達成和解，犯後態度良好，足認其知所悔悟，
    經此偵審程序，當有所警惕，信無再犯之虞，本院認所宣告
    之刑以暫不執行為適當，並依最高法院九十五年第八次刑事
    庭會議決議第七點，逕依刑法第七十四條第一項第一款規定
    ，諭知被告緩刑二年，以啟自新。
據上論斷，應依刑事訴訟法第二百九十九條第一項前段、第二百
七十三條之一，刑法第二條第一項前段、第一百八十五條之四、
第七十四條第一項第一款，修正前刑法第四十一條第一項前段，
刑法施行法第一條之一，廢止前罰金罰鍰提高標準條例第二條，
現行法規所定貨幣單位折算新臺幣條例第二條，中華民國罪犯減
刑條例第二條第一項第三款、第七條、第九條，判決如主文。
本案經檢察官呂俊儒到庭執行職務。
中　　華　　民　　國　　96　　年　　10　　月　　5 　　日
　　　　　　　　　刑事第九庭    法　官　葉珊谷
以上正本證明與原本無異。
如不服本判決，應於判決送達後10日內，向本院提出上訴狀。
　　　　　　　　　　　　　　　　書記官　顏淑華
中　　華　　民　　國　　96　　年　　10　　月　　5　　日
附錄本案論罪科刑法條全文：
中華民國刑法第一百八十五條之四
駕駛動力交通工具肇事，致人死傷而逃逸者，處六月以上五年以
下有期徒刑。
